---
title: "ProjectAkhir"
author: "Syahrindra Dzaky & Yusuf Adi"
date: "11/4/2021"
output: word_document
---

```{r setup, include=FALSE}
knitr::opts_chunk$set(echo = TRUE)
```

## Data Cleansing

Library yang dibutuhkan untuk data cleansing  :

```{r}
#library untuk penggunaan corpus dalam cleaning data
library(RTextTools)
library(tm) 
library(vroom) 
library(here) 
```

Membaca dan mengambil dataset yang diperlukan    :

```{r}
disney <- vroom(here('DisneylandReviews.csv'))
disney
```

Menampilkan kolom dataset    :

```{r}
names(disney)
```

Melakukan data cleansing    :

```{r}
location <- disney$Branch
location1 <- Corpus(VectorSource(location))
removeunderscore <- function(x) gsub("_", " ", x)
locationclean <- tm_map(location1, removeunderscore)

ulasan <- disney$Review_Text
ulasan1 <- Corpus(VectorSource(ulasan))
removeURL <- function(x) gsub("http[^[:space:]]*", "", x)
ulasanclean <- tm_map(ulasan1, removeURL)
removeNL <- function(y) gsub("\n", " ", y)
ulasanclean <- tm_map(ulasanclean, removeNL)
#replacecomma <- function(y) gsub(",", " ", y)
#ulasanclean <- tm_map(ulasanclean, replacecomma)
replacepunc <- function(y) gsub("[[:punct:]]", " ", y)
ulasanclean <- tm_map(ulasanclean, replacepunc)
#removetitik2 <- function(y) gsub(":", " ", y)
#ulasanclean <- tm_map(ulasanclean, removetitik2)
#removetitikkoma <- function(y) gsub(";", " ", y)
#ulasanclean <- tm_map(ulasanclean, removetitikkoma)
removetitik3 <- function(y) gsub("p…", " ", y)
ulasanclean <- tm_map(ulasanclean, removetitik3)
removeamp <- function(y) gsub("&amp;", " ", y)
ulasanclean <- tm_map(ulasanclean, removeamp)
removeUN <- function(z) gsub("@\\w+", " ", z)
ulasanclean <- tm_map(ulasanclean, removeUN)
remove.all <- function(xy) gsub("[^[:alpha:][:space:]]*", "", xy)
ulasanclean <- tm_map(ulasanclean,remove.all)
# <- tm_map(ulasanclean, removePunctuation)
ulasanclean <- tm_map(ulasanclean, tolower)
myStopwords <- readLines("stopwords_en.txt")
ulasanclean <- tm_map(ulasanclean,removeWords,myStopwords)
ulasanclean <- tm_map(ulasanclean, stripWhitespace)


datalokasi <- data.frame(Location = unlist(sapply(locationclean, `[`)), stringsAsFactors=F)
dataulasan <- data.frame(Review = unlist(sapply(ulasanclean, `[`)), stringsAsFactors=F)
disneyclean <- data.frame(ID = disney$Review_ID, Review = dataulasan$Review, Location = datalokasi$Location)
View(disneyclean)
```

Menyimpan data bersih   :

```{r}
write.csv(disneyclean,file = 'Disney_Clean.csv')
```

Menampilkan data unik kolom Location untuk mengetahui lokasi disneyland pada data   :

```{r}
unique(disneyclean$Location)
```

## Sentiment Analysis

Library yang dibutuhkan

```{r}
#library untuk membaca fungsi get_nrc
library(syuzhet)
#library mengatur warna plot
library(RColorBrewer)
```

Mengimport data yang sudah dibersihkan

```{r}
disneyclean <- read.csv("Disney_Clean.csv")
```

Menganalisis sentimental    :

```{r}
review <- as.character(disneyclean$Review) #merubah text menjadi char
rsent <- get_nrc_sentiment(review)
review_combine <- cbind(Review = disneyclean$Review, rsent) #klasifikasi data
```

Memvisualisasikan data analisis sentimental menggunakan barplot   :

```{r}
par(mar=rep(3,4))
brplt <- barplot(colSums(rsent),col = brewer.pal(11,"RdBu"),main = "Sentiment Analysis")
```
Penyajian data dalam wordcloud    :

```{r}
library(wordcloud)

myStopwords <- readLines("stopwords_en.txt")
text <- disneyclean$Review[!is.element(disneyclean$Review, myStopwords)]
wrdcld <- wordcloud(text, min.freq = 4, max.words=100, random.order = FALSE, colors=brewer.pal(12,"Paired"))
```


Pengelompokan data berdasarkan banyaknya score positive dan negative dari tiap cabang Disneyland    :

```{r}
data_kelompok <- data.frame(Location = disneyclean$Location, Positive = review_combine$positive, Negative = review_combine$negative)

data_positive <- data_kelompok %>% group_by(Location) %>% summarize(TotalPositive = sum(Positive))
data_negative <- data_kelompok %>% group_by(Location) %>% summarize(TotalNegative = sum(Negative))
```

Perhitungan persentase negative dan positive score    :

```{r}
data_kelompok <- data.frame(Location = data_positive$Location, Positive = data_positive$TotalPositive, Negative = data_negative$TotalNegative, PersentaseNeg = data_negative$TotalNegative/(data_positive$TotalPositive + data_negative$TotalNegative)*100, PersentasePos = data_positive$TotalPositive/(data_positive$TotalPositive + data_negative$TotalNegative)*100)
data_kelompok
```
Penentuan library global    :

```{r global}
library(shiny)
library(ggplot2)
library(dplyr)
library(here)
library(vroom)
```

Pembuatan UI dengan shiny

```{r ui}
# Define UI for application that draws a histogram
ui <- fluidPage(
  headerPanel("Analisis Sentimen Tempat Pariwisata Disneyland"),
            mainPanel(
                tabsetPanel(
                    tabPanel("Data Disneyland", DT::dataTableOutput('dataDisneyland')),
                    tabPanel("Data Cleaned", DT::dataTableOutput('dataCleaned')),
                    tabPanel("Data Sentiment", DT::dataTableOutput('table1')),
                    tabPanel("Data Persentase", DT::dataTableOutput('table2')),
                    tabPanel("Data Visualization", plotOutput("viz")),
                    tabPanel("Wordcloud", plotOutput("wc"))
                  )
              )
  )

# Define server logic required to draw a histogram
server <- function(input, output) {
    dataDisneyland<- vroom(here("DisneylandReviews.csv"))
    dataDisneyland<- data.frame(dataDisneyland)
    # Output Data
    output$dataDisneyland = DT::renderDataTable({
      DT::datatable(dataDisneyland, options = list(lengthChange = FALSE))
    })
    
    dataCleaned<- vroom(here("DisneyClean.csv"))
    dataCleaned<- data.frame(dataCleaned)
    # Output Data
    output$dataCleaned = DT::renderDataTable({
      DT::datatable(dataCleaned, options = list(lengthChange = FALSE))
    })
  
    sent_df <- data.frame(Location = disneyclean$Location, review_combine)
    # Output Data
    output$table1 = DT::renderDataTable({
      DT::datatable(sent_df, options = 1list(lengthChange = FALSE))
    })
    
    # Output Data
    output$table2 = DT::renderDataTable({
      DT::datatable(data_kelompok, options = list(lengthChange = FALSE))
    })
    
    output$viz <- renderPlot({
      par(mar=rep(3,4))
      brplt <- barplot(colSums(rsent),col = brewer.pal(11,"RdBu"),main = "Sentiment Analysis")
    })
    
    output$wc <- renderPlot({
       wordcloud(text,
                  min.freq = 4, max.words=100,
                  random.order = FALSE, colors=brewer.pal(12,"Paired"))
    })
    
}

# Run the application 
shinyApp(ui = ui, server = server)
```


